# 补验资报告格式

提问人：业务人 时间：2011-10-19 16:43:30
企业当时成立时用的是银行出资证明，现在新增进出口业务，工商局需要企业提供验资报告。 时间已经过了一年了，请问这样的验资报告格式跟新设立的一样吗？

回答人：chenyiwei
现在也是工商局需要？那么当初该公司设立登记时凭银行出具的出资证明（而不是验资报告）是如何取得工商机关认可，取得设立登记的？ 由于当初申请工商登记的目的已经达到，所以现在补充验资报告更像是对当初出资情况的专项复核，建议比照IPO中对以往验资报告复核的操作方式处理。